---
title: "Análisis de Municipalidades"
subtitle: "Evolución de gasto presupuestal"
author: "Jose Pajuelo"
date: "20 de Abril"
output:
  tufte::tufte_html: default
  tufte::tufte_handout:
    citation_package: natbib
    latex_engine: xelatex
  tufte::tufte_book:
    citation_package: natbib
    latex_engine: xelatex
bibliography: skeleton.bib
link-citations: yes
---

```{r setup, include=FALSE}
library(tufte)
# invalidate cache when the tufte version changes
knitr::opts_chunk$set(tidy = FALSE, cache.extra = packageVersion('tufte'))
options(htmltools.dir.version = FALSE)
```

# Introducción

Los datos del reporte fueron extraídos de la página de transparencia presupuestal del ***Minsiterio de Economía y Finanzas*** [Consulta amigable](http://apps5.mineco.gob.pe/transparencia/Navegador/default.aspx) 

El objetivo de este reporte es:

1. Conocer la efectividad de gasto de los gobiernos subnacionales
2. Evaluar la capacidad técnica de las municipalidades


```{r, message=FALSE, echo=FALSE, fig.height=60}
library(ggplot2)
library(dplyr)

municipalidades<-read.csv("https://raw.githubusercontent.com/BESTDATASCIENCE/manos-a-la-data/master/data/2020/2020-03-04/municipalidades.csv")


municipalidades2 <- municipalidades %>% filter(PROVINCIA=="MUNICIPALIDAD METROPOLITANA DE LIMA")

municipalidades3 <- municipalidades %>% filter(Municipalidad=="MUNICIPALIDAD DISTRITAL DE SAN JUAN DE LURIGANCHO")

p5 <- ggplot(municipalidades2, aes(x = periodo, y = avance))
(p5 <- p5 + geom_line() +
     facet_wrap(~Municipalidad, ncol = 2)+

     theme( axis.text = element_text( size = 14 ),
            axis.text.x = element_text( size = 12 ),
            axis.title = element_text( size = 14, face = "bold" ),
            legend.position="none",
            strip.text = element_text(size = 6))  +
     labs(title = "Avance presupuestal", subtitle = "Histórico 2007-2019",caption = "Fuente: Consulta Amigable",
          x="Periodo", y="Avance presupuestal (%)")+ stat_smooth(method=lm))

mediaSJL=round(mean(municipalidades3$avance),2)

```

## *Principales resultados en MD San Juan de Lurigancho*

En los últimos 13 años la media de avance de SJL es de `r mediaSJL`%^[[Beautiful Evidence](http://www.edwardtufte.com/tufte/books_be)], Tufte starts each section with a bit of vertical space, a non-indented paragraph, and sets the first few words of the sentence in small caps. To accomplish this using this style, call the `newthought()` function in **tufte** in an _inline R expression_ `` `r ` `` as demonstrated at the beginning of this paragraph.^[Note you should not assume **tufte** has been attached to your R session. You should either `library(tufte)` in your R Markdown document before you call `newthought()`, or use `tufte::newthought()`.]

```{r, message=FALSE, echo=FALSE}

ggplot(data = municipalidades3) +
 geom_boxplot(mapping = aes(x = reorder(Municipalidad, avance, FUN = median), y = avance)) +
 coord_flip() +labs(title = "Avance presupuestal", subtitle = "Histórico 2007-2019",caption = "Fuente: Consulta Amigable",
                    x="Municipalidades", y="Avance presupuestal (%)")

```
